【裁判字號】    97,簡上,184
【裁判日期】    970812
【裁判案由】    竊盜
【裁判全文】
臺灣彰化地方法院刑事判決             97年度簡上字第184號
公  訴  人  臺灣彰化地方法院檢察署檢察官
上  訴  人
即  被  告  乙○○
上列上訴人即被告因竊盜案件，不服本院北斗簡易庭九十七年度
斗簡字第一九八號，中華民國九十七年四月十一日所為第一審簡
易判決（聲請簡易判決處刑案號：臺灣彰化地方法院檢察署九十
七年度偵緝字第一００號），提起上訴，本院管轄之第二審合議
庭判決如下：
    主  文
上訴駁回。
    事實及理由
一、本案經本院審理結果，認第一審判決認事用法及量刑均無不
    當，應予維持，並引用第一審判決書記載，事實、證據及理
    由（如附件）。
二、上訴人即被告乙○○上訴意旨略以：被告犯後於警、偵訊及
    法院審理時均坦承犯行，態度良好，顯有悔意，原審未予詳
    查遽以論處有期徒刑四月，如易科罰金以新臺幣一千元折算
    一日，其量刑顯屬過重，爰請求撤銷原判決，從輕量刑等語
    。
三、經查：
  (一)乙○○曾因竊盜案件，經臺灣南投地方法院以九十二年度
      訴字第四七四號判處有期徒刑一年，又因毒品危害防制條
      例案件，經臺灣南投地方法院以九十二年度易字第三九二
      號刑事判決判處有期徒刑八月，嗣上開二案件經裁定應執
      行有期徒刑一年七月確定，入監執行，於九十四年七月九
      日執行完畢，猶不知悔改，復意圖為自己不法之所有，於
      九十六年九月二十九日十四時十分許，騎乘車號ＬＡＸ－
      六八０號重型機車之贓車（另經臺灣南投地方法院檢察署
      檢察官偵辦中），經過彰化縣田中鎮○○路○段三三一號
      前，趁甲○○將其皮包（內有新臺幣一千四百元、機車駕
      照及行照、健保卡、眼鏡一副、摩拖羅拉手機一支、相簿
      一本）懸掛在機車手把，且人不在現場之際，徒手竊取該
      皮包，得手後逃離現場。嗣經警方調閱道路監視器後，循
      線查獲等事實，業據被告乙○○於警詢、偵訊中及本院審
      理時均坦承不諱，核與證人即被害人甲○○、張萬水於警
      詢中之指述情節相符，復有道路監視錄影帶翻拍相片十一
      張附卷可稽，本件犯罪事證明確，被告犯行堪以認定。
  (二)按關於刑之量定，係實體法上賦予法院得為自由裁量之事
      項，苟已斟酌刑法第五十七條各款所列情狀，而未逾越法
      定刑度，或濫用其權限，即不得任意指摘為違法，最高法
      院七十二年度臺上字第六六九六號、七十五年度臺上字第
      七Ｏ三三號判例、九十五年度臺上字第七三一五號、第七
      三六四號判決均可參照。且在同一犯罪事實與情節，如別
      無其他加重或減輕之原因，下級審法院量定之刑，亦無過
      重或失輕之不當情形，則上級審法院對下級審法院之職權
      行使，原則上應予尊重，最高法院八十五年度臺上字第二
      四四六號判決意旨亦足參照。
  (三)核被告乙○○所為，係犯刑法第三百二十條第一項之普通
      竊盜罪，又被告曾因竊盜案件，經臺灣南投地方法院以九
      十二年度訴字第四七四號判處有期徒刑一年，又因毒品危
      害防制條例案件，經臺灣南投地方法院以九十二年度易字
      第三九二號刑事判決判處有期徒刑八月，嗣上開二案件經
      裁定應執行有期徒刑一年七月確定，入監執行，於九十四
      年七月九日執行完畢等情，有臺灣高等法院被告全國前案
      紀錄表一份在卷可按，其於有期徒刑執行完畢後，五年內
      故意再犯有期徒刑以上之本罪，為累犯，應依刑法第四十
      七條第一項之規定加重其刑。原審依據刑事訴訟法第四百
      四十九條第一項前段、第四百五十四條第二項，刑法第三
      百二十條第一項、第四十七條第一項、第四十一條第一項
      前段，刑法施行法第一條之一，逕為簡易判決處被告有期
      徒刑四月，並諭知易科罰金之折算標準，其認事用法並無
      不當，量刑亦甚妥適，難謂原審有何違法失當之處，揆諸
      上開裁判意旨，本院自當予以尊重。綜上所述，被告前揭
      上訴理由指稱原審量刑過重云云，提起上訴，請求撤銷改
      判為無理由，應予駁回。
據上論斷，應依刑事訴訟法第四百五十五條之一第一項、第三項
、第三百六十四條、第三百七十三條、第三百六十八條，判決如
主文。
本件經檢察官郭玄義到庭執行職務。
中    華    民    國    97    年    8    月     12    日
                    刑事第一庭  審判長法  官  葉榮郎
                                      法  官  吳俊螢
                                      法  官  胡宜如
以上正本證明與原本無異。
本件不得上訴。
中    華    民    國    97    年    8    月     12    日
                                      書記官  謝鈴玉


司法院資訊處製作；財團法人民間司法改革基金會備份。
